【裁判字號】    97,上訴,1226
【裁判日期】    980122
【裁判案由】    毒品危害防制條例
【裁判全文】
臺灣高等法院臺南分院刑事判決        97年度上訴字第1226號
上  訴  人
即  被  告  甲○○
上列上訴人因毒品危害防制條例案件，不服臺灣臺南地方法院97
年度訴字第1491號中華民國97年9月30日第一審判決（起訴案號
：臺灣臺南地方法院檢察署97年度毒偵字第2208號），提起上訴
，本院判決如下：
    主  文
上訴駁回。
    事  實
一、甲○○前因偽造文書及竊盜案件，經臺灣臺南地方法院分別
    以92年度南簡字第367號及92年度南簡字第368號判處有期徒
    刑4月及3月確定，並裁定應執行有期徒刑6月確定，於93年3
    月20日執行完畢出監。又其前因施用第一級毒品海洛因案件
    ，經該院以89年度毒聲字第1978號裁定令入戒治處所施以強
    制戒治、90年度毒聲字第178號裁定停止戒治及90年度毒聲
    字第1093號裁定撤銷停止戒治，令入戒治處所施以強制戒治
    ，於92年7月10日戒治期滿釋放，經檢察官於92年8月7日以9
    2年度戒毒偵字第183號為不起訴處分確定。再因施用第二級
    毒品甲基安非他命案件，經臺灣臺南地方法院於95年10月2
    日以95年易字第903號判處有期徒刑5月確定。
二、詎甲○○仍未戒除毒癮，於前開強制戒治執行完畢後5年內
    ，已有前揭施用毒品前科，復基於分別施用第一級毒品海洛
    因及第二級毒品甲基安非他命之犯意，分別於(一)97年7月22
    日下午，在臺南縣永康市○○路473之35號6樓內，將第一級
    毒品海洛因置於注射針筒內加水稀釋後，再注射於手臂靜脈
    之方式，施用海洛因1次；(二)97年7月22日下午，另在上開住
    處施用第二級毒品甲基安非他命1次。嗣於97年7月22日22時
    許，遇警在臺南縣永康市○○路473之35號6樓查緝毒品時，
    發覺甲○○形跡可疑，經其同意採尿送驗而知上情。
三、案經臺南縣警察局新化分局報告臺灣臺南地方法院檢察署檢
    察官偵查起訴。
    理  由
一、訊據被告不否認有施用第一、二級毒品情事，惟辯稱當初警
    方無搜索票強行進入臺南縣永康市○○路473之35號6樓搜索
    ，並將被告帶回警局驗尿，顯違反正當程序云云。惟查：經
    本院傳訊當初偵辦本件施用毒品案件之員警乙○○來院證稱
    ：【（審判長問：你們如何進去查獲的？）我們到達現場的
    時候，我們有先表明身分及來意，是他們自己開門同意讓我
    們進去的，當時裡面總共有四個人。】【（審判長問：你們
    進去裡面時有無實施搜索？）沒有，我們只是表明有人檢舉
    ，只是要來瞭解一下而已。】【（審判長問：為何將他們帶
    到警局？）我們問他們是否願意隨我們回警局驗尿，他們都
    同意，所以我們才會請他們上我們的警車回警局。】【（審
    判長問：你們有無將他們上手銬？）沒有。】【（審判長問
    ：是否他們自行同意排尿的？）都是他們自己同意採尿的。
    】【（審判長問：你們帶他們回警局之前有無問他們有無施
    用毒品？）我們有問他們，不過他們都否認有施用毒品，所
    以他們為了表明沒有施用毒品，才同意與我們回去採尿送驗
    。】【（檢察官問：是否採尿完畢就讓他們離開？）是的。
    】等語（見本院卷第66至67頁）。且據警詢筆錄所載，本件
    係警方於97年7月22日去上址查緝毒品時，發現被告等行跡
    可疑，經被告等同意驗尿而查獲，該尿液係被告自願排放，
    並無任何施用強制力行為。又被告於原審準備程序中亦坦承
    認罪（見原審卷第28頁），是本件被告認警方搜索違反正當
    程序原則云云，自非可採。此外被告之尿液經送檢驗後，呈
    安非他命、甲基安非他命、可待因、嗎啡陽性反應之事實（
    其中安非他命數值甚高）。亦有正修科技大學出具之超微量
    研究中心檢驗報告1紙（原始編號097G061）及臺南縣警察局
    新化分局查處毒品案尿液檢體對照名冊1份等在卷可稽。本
    件事證明確，被告犯行可堪認定。
二、查海洛因及安非他命係毒品危害防制條例所定之第一級及第
    二級毒品，核被告甲○○所為，係違反毒品危害防制條例第
    10條第1項之施用第一級毒品及同條例第10條第2項之施用第
    二級毒品罪。又被告施用第一級毒品海洛因及施用第二級毒
    品甲基安非他命之行為，其犯意個別、行為互殊，應予分論
    併罰。又其施用前持有第一、二級毒品之行為業被施用之行
    為所吸收，不另論罪。再被告曾受有期徒刑執行完畢，此有
    臺灣高等法院被告前案紀錄表在卷可考，其於受刑之執行完
    畢後，5年以內故意再犯本件有期徒刑以上之罪，為累犯，
    應依刑法第47條第1項之規定加重其刑。
三、從而原審以被告犯行明確，依毒品危害防制條例第10條第1
    項、第2項，刑法第11條前段、第47條第1項、第51條第5款
    等規定論罪科刑，並審酌被告前曾因施用毒品案件經判處有
    期徒刑，竟無視於毒品對於自身健康之戕害及國家對於杜絕
    毒品犯罪之禁令，猶再施用毒品，惟念及其吸毒係戕害自己
    身心之行為，及其犯罪之動機、目的、手段、審理中坦承全
    部犯行等一切情狀，就被告施用第一、二級毒品部分，分處
    有期徒刑1年、6月。並定應執行刑為有期徒刑1年4月。認事
    用法俱無不合，量刑亦稱妥適，被告上訴意旨認採證違法，
    空言指摘原判決不當，並無可取，為無理由，應予駁回。
四、被告經合法傳喚，無正當理由不到庭，爰不待其陳述逕行判
    決。
據上論結，應依刑事訴訟法第368條、第371條，判決如主文。
本案經檢察官范文豪到庭執行職務。
中    華    民    國    98    年    1     月    22    日
                  刑事第一庭    審判長法  官  黃崑宗
                                      法  官  蔡長林
                                      法  官  夏金郎
以上正本證明與原本無異。
施用第一級毒品罪部分如不服本判決應於收受送達後10日內向本
院提出上訴書狀，其未敘述上訴理由者，並得於提起上訴後10日
內向本院補提理由書（均須按他造當事人之人數附繕本）「切勿
逕送上級法院」。
其餘部分不得上訴。
                                      書記官  劉岳文
中    華    民    國    98    年    1     月    22    日
附錄本案論罪科刑法條：
毒品危害防制條例第10條：
施用第1級毒品者，處6月以上5年以下有期徒刑。
施用第2級毒品者，處3年以下有期徒刑。


司法院資訊處製作；財團法人民間司法改革基金會備份。
